---
title: |
  titleを改行するには  
  スペース2つ入れて改行して  
  文章を続ける
subtitle: "サブタイトル"
author: "TN"
date: "`r format(Sys.time(), '%Y/%m/%d')`"
output:
  word_document:
    reference_docx: reference.docx
toc: true
toc-title: 目次
---

<!-- authorを複数入れたり、改行するのは現状できない? -->
<!-- authorの情報を入れるのは? -->
<!-- reference_docxでWordのテンプレ指定 -->
<!-- knitから始まるところで出力先フォルダ・名前指定 -->

```{r setup, include=FALSE}
knitr::opts_chunk$set(echo = TRUE)
```

# これはなに

R Markdownからdocx(Word)に変換するときのR Markdown側のテンプレです。
上のYAMLをコピペしてknitすればWord文書完成。
更にreference.docxを適切な場所に置いてknitすると、そのスタイルが読み込まれたWord文書ができます。


## reference.docxの説明

reference.docxを作ったときのことを記録しておく。

- 「白黒」ていうスタイルをベースに作成する。
- 余白:やや狭い
- スタイル
  - 全体に適用したいものは「標準」で変更
  - フォント
    - 本文日本語:游明朝
    - 本文英語:Calibri
    - 表題や見出し系:游ゴシック
  - フォントサイズ:本文は10.5 それ以外はデフォルトのまま
- ページ番号を追加
- 見出し1-9のフォント→小型英大文字のチェックを外す

# 出力例

## tableを表示する

{knitr}のkable()を使うといい感じ。
自動で図表に番号付与したりできないかな？

```{r}
knitr::kable(head(iris), caption = "表1. アレコレ")
```

\newpage

※\\newpageをつけると改ページされる。

## console表示

```{r cars}
summary(iris)
```

## plot表示

```{r pressure, echo=FALSE}
plot(iris$Sepal.Length, iris$Sepal.Width)
```

`echo = FALSE`をつけると**Rコードが出力されない**。


# 参考文献

- reference.docxを作るとき
  - [niszetさん](https://niszet.hatenablog.com/entry/2018/01/14/214800)
  - [これも有益](https://qiita.com/pooshikin/items/b6fa4b9341b50cacddaf)

